臺灣高雄地方法院刑事判決　　　　　　　110年度訴字第271號
公　訴　人　臺灣高雄地方檢察署檢察官
被　　　告　黃浩洋


選任辯護人　張賜龍律師
　　　　　　王亭婷律師
上列被告因毒品危害防制條例案件，經檢察官提起公訴（109 年
度偵字第22538 號、110 年度偵字第5108號、110 年度偵字第51
09號），本院判決如下：
    主  文
黃浩洋犯如附表各編號所示之罪，共捌罪，各處如附表各編號「
主文」欄所示之刑及沒收。又犯意圖販賣而持有第三級毒品罪，
處有期徒刑壹年，扣案之愷他命柒包（純質淨重共計參拾參點陸
貳玖公克）、夾鏈袋伍包、電子磅秤壹台、行動電話壹支（含SI
M 卡號碼：0000000000號壹張、IMEI：000000
000000000號）均沒收。應執行有期徒刑伍年捌月。
    事  實
一、黃浩洋明知愷他命（Ketamine）係毒品危害防制條例第2 條
    第2 項第3 款所列之第三級毒品，不得非法販賣、持有，竟
    基於販賣第三級毒品以營利以及意圖販賣而持有第三級毒品
    之犯意，分別為下列行為：
  ㈠以行動電話（含SIM 卡號碼：0000000000號1 張、IMEI：00
    0000000000000 號）搭配微信通訊軟體（暱稱：333 ）作為
    販賣毒品之聯絡工具，與附表所示購毒者聯繫毒品交易事宜
    ，議定後，黃浩洋於附表所示時間、地點，以附表所示之交
    易方式及價格，販賣附表所示第三級毒品愷他命予附表所示
    之人，藉此牟利。
  ㈡另於民國109 年11月1 日0 時3 分許，在高雄市○○區○○
    ○路00號前，向真實姓名年籍不詳綽號「無雙」之人購買愷
    他命約50公克後，以夾鏈袋分裝成7 小包（總毛重56.06 公
    克，純質淨重共計33.629公克），欲伺機出售予他人牟利而
    持有之。惟尚未著手販賣該7 小包愷他命時，經警於109 年
    11月1 日9 時15分許，持本院核發之搜索票至黃浩洋位於高
    雄市○○區○○路000 巷00號住處執行搜索，扣得愷他命7
    包（總毛重56.06 公克，純質淨重33.629公克）、預備分裝
    毒品之未使用夾鏈袋5 包、供販賣及意圖販賣而持有毒品所
    用之電子磅秤1 台、行動電話1 支（含SIM 卡號碼：000000
    0000號1 張、IMEI：000000000000000 號）、現金新臺幣（
    下同）26,600元，而查悉上情。
二、案經本署指揮高雄市政府警察局苓雅分局報告臺灣高雄地方
    檢察署檢察官偵查起訴。
    理  由
一、證據能力部分：
    本判決所引用之供述證據（含書面陳述），屬被告以外之人
    於審判外所作之陳述者，公訴人、被告及選任辯護人於本院
    準備程序時，均表示同意有證據能力（見本院卷第37頁），
    本院斟酌此等供述證據作成時之情況，並無違法不當情事，
    且認為以之作為證據應屬適當，依刑事訴訟法第159 條之5
    第1 項之規定，得作為證據。至以下所引用之非供述證據，
    均非人對現場情形之言詞描述本身，自無傳聞法則之適用，
    且無違法取得之情形，故亦得作為證據。
二、認定犯罪所憑之證據及理由：
  ㈠被告就本案附表所示犯行於警詢、偵查中及本院審理中均坦
    承不諱（見警二卷第42頁至第56頁；偵一卷第111 頁至第11
    2 頁頁；本院卷第35頁、第173 頁），核與證人蔡錦玉、陳
    旭紳於警詢、偵查中證述以及證人謝明峯於警詢之證述情節
    相符（見警三卷第219 頁至第229 頁、第265 頁至第269 頁
    、第285 頁至第289 頁；偵一卷第9 頁至第12頁；偵三卷第
    29頁至第33頁），且有被告持用之行動電話與證人蔡錦玉、
    謝明峯及陳旭紳等人持用之行動電話以微信通訊軟體聯繫之
    畫面擷圖、匯款紀錄擷圖、現場監視器畫面擷圖、中國信託
    商業銀行股份有限公司109 年7 月24日之函文及所附帳號「
    000-000000000000」帳戶之存款交易明細在卷可憑（見警一
    卷第31頁至第40頁、第113 頁至第122 頁；警三卷第249 頁
    至第256 頁、第67頁至第68頁），復有本院搜索票、搜索扣
    押筆錄、扣押物品目錄表各1 份、扣案物照片以及扣案之夾
    鏈袋5 包、電子磅秤1 台、行動電話1 支（含SIM 卡號碼：
    0000000000號1 張、IMEI：000000000000000 號）等物在卷
    可證（見警一卷第123 頁至第133 頁、第139 頁至第147 頁
    ），足證被告之自白與事實相符，並有如上證據可資佐證。
  ㈡被告於偵查中坦承於109 年11月1 日購入之愷他命原為1 大
    包，嗣後自己分裝成7 小包。這批是準備要賣等語（見偵一
    卷第158 頁），並於本院審理中坦承意圖販賣而持有之犯行
    （見本院卷第35頁、第173 頁），並有當天之現場監視器畫
    面擷圖、販賣該等愷他命予被告之人之FACETIME通訊軟體擷
    圖在卷可證（見警三卷第69頁至第72頁），又被告為警於10
    9 年11月1 日搜索查獲之7 小包結晶，經送檢驗均含第三級
    毒品愷他命成分（檢驗前總毛重56.06 公克，純質淨重33.
    629 公克），有高雄市立凱旋醫院109 年11月2 日高市凱醫
    驗字第66237 號濫用藥物成品檢驗鑑定書1 紙、高雄醫學大
    學附設中和紀念醫院檢驗醫學部毒物室濫用藥物檢驗報告7
    份在卷可證（見警三卷第115 頁至第129 頁），足證被告之
    自白與事實相符，並有如上證據可資佐證。
  ㈢綜上，被告上開全部犯行已足認定，均應予依法論科。
三、本案被告如附表編號1 至6 之行為後，毒品危害防制條例於
    109 年1 月15日修正部分條文，並於同年7 月15日施行：
  ㈠修正後毒品危害防制條例第4 條第3 項規定：「製造、運輸
    、販賣第三級毒品者，處七年以上有期徒刑，得併科新臺幣
    一千萬元以下罰金。」修正後之規定就法定刑部分，將修正
    前所規定之得併科新臺幣七百萬元以下罰金，提高為得併科
    新臺幣一千萬元以下罰金，經比較新、舊法之結果，以修正
    前之規定較有利於被告。
  ㈡被告行為時之毒品危害防制條例第17條第2 項規定：「犯第
    四條至第八條之罪於偵查及審判中均自白者，減輕其刑。」
    修正後則規定：「犯第四條至第八條之罪於偵查及歷次審判
    中均自白者，減輕其刑。」核修正後之規定，係將修正前之
    「偵查及審判中均自白」文字改為「偵查及歷次審判中均自
    白」，故修正後之毒品危害防制條例第17條第2 項之減刑規
    定必須符合偵查及「歷次」審判中均自白犯行，增加修正前
    所無之適用要件，於量刑適用上，自以修正前之規定對被告
    較為有利。
  ㈢上開毒品危害防制條例第4 條第3 項、第17條第2 項之規定
    ，係對法定刑度與減輕其刑之適用規定，自不宜割裂而分別
    為新舊法之適用，綜合以上條文修正前、後之比較，修法後
    之規定並無較有利於被告之情形，自應依刑法第2 條第1 項
    前段規定，就被告所犯如附表編號1 至6 所示之罪，應適用
    修正前毒品危害防制條例之規定予以論處。
四、論罪科刑之法律適用：
  ㈠核被告所為犯罪事實一、㈠其中附表編號1 至6 所示各次犯
    行，均係犯修正前毒品危害防制條例第4 條第3 項之販賣第
    三級毒品罪；所為犯罪事實一、㈠其中附表編號7 、8 所示
    各次犯行，均係犯（修正後）同條例第4 條第3 項之販賣第
    三級毒品罪；所為犯罪事實一、㈡部分，係犯（修正後）同
    條例第5 條第3 項之意圖販賣而持有第三級毒品罪。被告為
    意圖販賣而持有逾量愷他命之低度行為，為其意圖販賣愷他
    命之高度行為所吸收，不另論罪。被告所犯上開數罪，犯意
    各別，行為互殊，應予分論併罰。
  ㈡被告有於警詢、偵查中及本院審理中自白全部犯行，有被告
    之上開各次筆錄可證，故被告所犯附表編號1 至6 所示各次
    販賣第三級毒品犯行，爰依修正前毒品危害防制條例第17條
    第2 項之規定減輕其刑。而被告所犯附表編號7 至8 所示各
    次販賣第三級毒品犯行，以及犯罪事實一、㈡部分之意圖販
    賣而持有第三級毒品犯行，爰均依（修正後）毒品危害防制
    條例第17條第2 項之規定減輕其刑。
  ㈢至於被告於警詢中曾供出本案於109 年11月1 日意圖販賣而
    持有之愷他命來源為綽號「無雙」之人以及供出前來送貨之
    人為「黃子銓」，經高雄市政府警察局苓雅分局、臺灣高雄
    地方檢察署追查後，為警持本院搜索票搜索「黃子銓」之住
    處及使用之自用小客車，並將「黃子銓」之人移送臺灣高雄
    地方檢察署偵辦，此有高雄市政府警察局苓雅分局110 年9
    月28日高市警苓分偵字第11073339800 號函暨職務報告及解
    送人犯報告書、臺灣高雄地方檢察署110 年10月1 日雄檢榮
    克109 偵22538 字第1100063134號函在卷可證（見本院卷第
    211 頁至第221 頁），足證被告已供出本案毒品來源為「黃
    子銓」並因而查獲，符合毒品危害防制條例第17條第1 項之
    規定，茲就被告此部分意圖販賣而持有第三級毒品犯行依毒
    品危害防制條例第17條第1 項之規定減輕其刑。
  ㈣按有二種以上之減輕者，先依較少之數減輕之，刑法第71條
    第2 項設有明文。而本件被告意圖販賣而持有第三級毒品犯
    行部分，既有前開二種以上之減輕者，應依法先依較少之數
    減輕之，並遞減之。
  ㈤爰以行為人之責任為基礎，審酌被告有持有第三級毒品逾量
    之前科（不構成累犯），明知毒品戕害施用者身心健康，一
    旦染癮，難以戒除，常使施用者經濟地位發生實質改變而處
    於劣勢，且為持續獲得毒品，常淪為盜匪之類，影響社會治
    安，被告竟仍販賣愷他命以牟利，又意圖販賣而持有愷他命
    ，所為實應非難；惟念及被告犯後坦承犯行，態度尚佳，兼
    衡被告販賣毒品次數、交易對象、販賣數量、所獲利益以及
    意圖販賣而持有之愷他命數量等犯罪情節，以及衡酌其於本
    院審理中自述高中畢業之教育程度，從事賣素食之工作，月
    收入約3 萬元，未婚無子女，與父母、家人同住之生活狀況
    等一切情狀，分別量處如附表各編號主文欄以及如主文所示
    之刑。又按刑法第51條數罪併罰定執行刑之立法方式，採限
    制加重原則，亦即非以累加方式定應執行刑，審酌被告本案
    8 次販賣第三級毒品犯行及1 次意圖販賣而持有第三級毒品
    犯行，販賣第三級毒品犯行時間介於109 年6 月20日至同年
    10月28日間，犯罪手法均為與證人以通訊軟體聯繫後販賣，
    考量販賣之對象人數及各次數量，如以實質累加方式定應執
    行刑，則處罰之刑度顯將超過其行為之不法內涵，違反罪責
    原則，及考量因生命有限，刑罰對被告造成之痛苦程度，係
    隨刑度增加而生加乘效果，非以等比方式增加，是以隨罪數
    增加遞減刑罰方式，當足以評價被告行為不法性之法理（即
    多數犯罪責任遞減原則），而就被告所犯之罪分別定其應執
    行之刑，以示懲儆。
五、沒收部分：
  ㈠扣案之愷他命7 包（總毛重56.06 公克，純質淨重33.629公
    克），為被告意圖販賣而持有之物，且屬違禁物，應依刑法
    第38條第1 項之規定，於被告所犯意圖販賣而持有第三級毒
    品罪項下宣告沒收。
  ㈡扣案之未使用夾鏈袋5 包、電子磅秤1 台，經被告供稱均係
    本案販賣毒品所用之物等語（見本院卷第200 頁），足認該
    電子磅秤1 台係被告所有供本案如附表所示販賣及意圖販賣
    而持有毒品犯行所用，而未使用之夾鏈袋則為被告供本案販
    賣及意圖販賣而持有犯行預備所用之物，各應依毒品危害防
    制條例第19條第1 項之規定以及刑法第38條第2 項之規定，
    宣告沒收。而扣案之行動電話1 支（含SIM 卡號碼：000000
    0000號1 張、IMEI：000000000000000 號），依本案被告與
    附表所示證人聯繫之通訊軟體擷圖，以及被告向意圖販賣而
    持有之愷他命毒品來源者聯繫之通訊軟體擷圖，可證明被告
    係持上開行動電話作為供本案犯行聯絡使用，自應依毒品危
    害防制條例第19條第1 項規定，宣告沒收，
  ㈢被告本案如附表所示各次販賣第三級毒品而實際獲得之現金
    或匯款之對價，除附表編號8 部分未收取價金以及附表編號
    7 部分僅收取其中之4,200 元以外，均為被告本案犯行之犯
    罪所得。而扣案之現金26,600元，據被告於本院審理中坦承
    有部分係販賣毒品所得等語（見本院卷第200 頁），應依刑
    法第38條之1 第1 項前段之規定，宣告沒收。所餘金額
    8,500 元（計算式：26,600元－18,100元＝8,500 元），則
    無證據足認與被告本案各次犯行相關，自無從宣告沒收。
據上論斷，應依刑事訴訟法第299 條第1 項前段，判決如主文。
本案經檢察官王建中提起公訴，檢察官姜麗儒到庭執行職務。
中    華    民    國  110     年    10    月    7     日
                  刑事第十五庭審判長法  官  方錦源
                                    法  官  陳彥霖
                                    法  官  都韻荃
以上正本證明與原本無異。
如不服本判決應於收受送達後20日內向本院提出上訴書狀，並應
敘述具體理由；如未敘述上訴理由者，應於上訴期間屆滿後20日
內向本院補提理由書（均須按他造當事人之人數附繕本）「切勿
逕送上級法院」。
因疫情而遲誤不變期間，得向法院聲請回復原狀。
中    華    民    國   110    年    10    月    8     日
                                     書記官  吳紫瑄
附錄本案論罪科刑法條：
修正前毒品危害防制條例第4條第3項
製造、運輸、販賣第三級毒品者，處七年以上有期徒刑，得併科
新臺幣七百萬元以下罰金。
　
毒品危害防制條例第4條第3項
製造、運輸、販賣第三級毒品者，處七年以上有期徒刑，得併科
新臺幣一千萬元以下罰金。
毒品危害防制條例第5條第3項
意圖販賣而持有第三級毒品者，處三年以上十年以下有期徒刑，
得併科新臺幣三百萬元以下罰金。
　
附表：
┌─┬────┬────┬──────────────┬─────────────┐
│編│交易時間│交易地點│交易方式、毒品種類及金額（新│主文                      │
│號│（民國）│        │臺幣）                      │                          │
├─┼────┼────┼──────────────┼─────────────┤
│1 │109年6月│高雄市三│黃浩洋（微信暱稱「333」）與 │黃浩洋犯販賣第三級毒品罪，│
│  │20日19時│民區凱國│購毒者謝明峯、蔡錦玉（微信暱│處有期徒刑參年捌月。扣案之│
│  │20分許  │路65巷口│稱「FAIRY飯局主控寶貝」）於 │夾鏈袋伍包、電子磅秤壹台、│
│  │        │        │109年6月20日透過通訊軟體微信│行動電話壹支（含SIM 卡號碼│
│  │        │        │，聯繫交易毒品事宜後，黃浩洋│：0000000000號壹│
│  │        │        │於左列時、地，以2,300 元之價│張、IMEI：00000000│
│  │        │        │格，販賣第三級毒品愷他命1 公│0000000號）均沒收。│
│  │        │        │克予蔡錦玉，蔡錦玉並於109 年│扣案之犯罪所得新臺幣貳仟參│
│  │        │        │6 月20日19時39分許，以銀行帳│佰元沒收。                │
│  │        │        │號「000-0000000000000000」帳│                          │
│  │        │        │戶，將2,300 元匯入黃浩洋指定│                          │
│  │        │        │之銀行帳號「000-000000000000│                          │
│  │        │        │」，以完成交易。            │                          │
├─┼────┼────┼──────────────┼─────────────┤
│2 │109年6月│高雄市三│黃浩洋（微信暱稱「333」）與 │黃浩洋犯販賣第三級毒品罪，│
│  │21日19時│民區凱國│購毒者謝明峯、蔡錦玉（微信暱│處有期徒刑參年捌月。扣案之│
│  │56分許  │路65巷口│稱「FAIRY飯局主控寶貝」）於 │夾鏈袋伍包、電子磅秤壹台、│
│  │        │        │109年6月21日透過通訊軟體微信│行動電話壹支（含SIM 卡號碼│
│  │        │        │，聯繫交易毒品事宜後，黃浩洋│：0000000000號壹│
│  │        │        │於左列時、地，以2,300 元之價│張、IMEI：00000000│
│  │        │        │格，販賣第三級毒品愷他命1 公│0000000號）均沒收。│
│  │        │        │克予蔡錦玉，蔡錦玉並於109 年│扣案之犯罪所得新臺幣貳仟參│
│  │        │        │6 月21日19時58分許，以同上銀│佰元沒收。                │
│  │        │        │行帳號，將2,300 元匯入黃浩洋│                          │
│  │        │        │指定之同上銀行帳號，以完成交│                          │
│  │        │        │易。                        │                          │
├─┼────┼────┼──────────────┼─────────────┤
│3 │109年6月│高雄市三│黃浩洋（微信暱稱「333」）與 │黃浩洋犯販賣第三級毒品罪，│
│  │22日1時 │民區凱國│購毒者謝明峯、蔡錦玉（微信暱│處有期徒刑參年捌月。扣案之│
│  │36分許  │路65巷口│稱「FAIRY飯局主控寶貝」）於 │夾鏈袋伍包、電子磅秤壹台、│
│  │        │        │109年6月22日透過通訊軟體微信│行動電話壹支（含SIM 卡號碼│
│  │        │        │，聯繫交易毒品事宜後，黃浩洋│：0000000000號壹│
│  │        │        │於左列時、地，以2,300 元之價│張、IMEI：00000000│
│  │        │        │格，販賣第三級毒品愷他命1 公│0000000號）均沒收。│
│  │        │        │克予蔡錦玉，並收取價金以完成│扣案之犯罪所得新臺幣貳仟參│
│  │        │        │交易。                      │佰元沒收。                │
├─┼────┼────┼──────────────┼─────────────┤
│4 │109年6月│高雄市三│黃浩洋（微信暱稱「333」）與 │黃浩洋犯販賣第三級毒品罪，│
│  │25日13時│民區凱國│購毒者謝明峯、蔡錦玉（微信暱│處有期徒刑參年捌月。扣案之│
│  │47分許  │路65巷口│稱「FAIRY飯局主控寶貝」）於 │夾鏈袋伍包、電子磅秤壹台、│
│  │        │        │109年6月25日透過通訊軟體微信│行動電話壹支（含SIM 卡號碼│
│  │        │        │，聯繫交易毒品事宜後，黃浩洋│：0000000000號壹│
│  │        │        │於左列時、地，以2,300 元之價│張、IMEI：00000000│
│  │        │        │格，販賣第三級毒品愷他命1 公│0000000號）均沒收。│
│  │        │        │克予蔡錦玉，蔡錦玉並於109 年│扣案之犯罪所得新臺幣貳仟參│
│  │        │        │6 月25日14時49分許，以同上銀│佰元沒收。                │
│  │        │        │行帳號，將2,300 元匯入黃浩洋│                          │
│  │        │        │指定之同上銀行帳號，以完成交│                          │
│  │        │        │易。                        │                          │
├─┼────┼────┼──────────────┼─────────────┤
│5 │109年6月│高雄市三│黃浩洋（微信暱稱「333」）與 │黃浩洋犯販賣第三級毒品罪，│
│  │29日18時│民區凱國│購毒者謝明峯、蔡錦玉（微信暱│處有期徒刑參年捌月。扣案之│
│  │7分許   │路65巷口│稱「FAIRY飯局主控寶貝」）於 │夾鏈袋伍包、電子磅秤壹台、│
│  │        │        │109年6月29日透過通訊軟體微信│行動電話壹支（含SIM 卡號碼│
│  │        │        │，聯繫交易毒品事宜後，黃浩洋│：0000000000號壹│
│  │        │        │於左列時、地，以2,300 元之價│張、IMEI：00000000│
│  │        │        │格，販賣交付第三級毒品愷他命│0000000號）均沒收。│
│  │        │        │1 公克予蔡錦玉，並收取價金以│扣案之犯罪所得新臺幣貳仟參│
│  │        │        │完成交易。                  │佰元沒收。                │
├─┼────┼────┼──────────────┼─────────────┤
│6 │109年6月│高雄市三│黃浩洋（微信暱稱「333」）與 │黃浩洋犯販賣第三級毒品罪，│
│  │30日2時 │民區凱國│購毒者謝明峯、蔡錦玉（微信暱│處有期徒刑參年捌月。扣案之│
│  │8分許   │路65巷口│稱「FAIRY飯局主控寶貝」）於 │夾鏈袋伍包、電子磅秤壹台、│
│  │        │        │109年6月30日透過通訊軟體微信│行動電話壹支（含SIM 卡號碼│
│  │        │        │，聯繫交易毒品事宜後，黃浩洋│：0000000000號壹│
│  │        │        │於左列時、地，以2,400 元之價│張、IMEI：00000000│
│  │        │        │格，販賣交付第三級毒品愷他命│0000000號）均沒收。│
│  │        │        │1 公克予蔡錦玉，蔡錦玉並於  │扣案之犯罪所得新臺幣貳仟肆│
│  │        │        │109 年6 月30日2 時36分許，以│佰元沒收。                │
│  │        │        │同上銀行帳號，將2,400 元匯入│                          │
│  │        │        │黃浩洋指定同上之銀行帳號，以│                          │
│  │        │        │完成交易。                  │                          │
├─┼────┼────┼──────────────┼─────────────┤
│7 │109年10 │高雄市鳳│黃浩洋（微信暱稱「333」）與 │黃浩洋犯販賣第三級毒品罪，│
│  │月27日0 │山區光復│購毒者陳旭紳（微信暱稱「旭紳│處有期徒刑參年拾月。扣案之│
│  │時42分許│一路98號│」）於109年10月26日23時34分 │夾鏈袋伍包、電子磅秤壹台、│
│  │        │        │至27日0 時18分許透過通訊軟體│行動電話壹支（含SIM 卡號碼│
│  │        │        │微信，聯繫交易毒品事宜後，黃│：0000000000號壹│
│  │        │        │浩洋於左列時、地，以4,400 元│張、IMEI：00000000│
│  │        │        │之價格，販賣第三級毒品愷他命│0000000號）均沒收。│
│  │        │        │2 公克予陳旭紳，陳旭紳並賒欠│扣案之犯罪所得新臺幣肆仟貳│
│  │        │        │購毒金額。                  │佰元沒收。                │
│  │        │        │陳旭紳嗣於109 年11月1 日，以│                          │
│  │        │        │銀行帳號「000- 00000000000」│                          │
│  │        │        │匯款4,200 元至黃浩洋指定之銀│                          │
│  │        │        │行帳號「000-0000000000000000│                          │
│  │        │        │」用以支付上開部分之購毒金額│                          │
│  │        │        │。                          │                          │
├─┼────┼────┼──────────────┼─────────────┤
│8 │109年10 │高雄市鳳│黃浩洋（微信暱稱「333」）與 │黃浩洋犯販賣第三級毒品罪，│
│  │月28日21│山區光復│購毒者陳旭紳（微信暱稱「旭紳│處有期徒刑參年柒月。扣案之│
│  │時42分許│一路98號│」）於109年10月28日透過通訊 │夾鏈袋伍包、電子磅秤壹台、│
│  │        │        │軟體微信，聯繫交易毒品事宜後│行動電話壹支（含SIM 卡號碼│
│  │        │        │，黃浩洋於左列時、地，以2,20│：0000000000號壹│
│  │        │        │0 元之價格，販賣第三級毒品愷│張、IMEI：00000000│
│  │        │        │他命1 公克予陳旭紳，陳旭紳並│0000000號）均沒收。│
│  │        │        │賒欠購毒金額。              │                          │
└─┴────┴────┴──────────────┴─────────────┘